{"present": {"1 Singular": {"Affirmative": "forshu\u00edm", "Question": "an bhforshu\u00edm?", "Negative": "n\u00ed fhorshu\u00edm"}, "2 Singular": {"Affirmative": "forshu\u00edonn t\u00fa", "Question": "an bhforshu\u00edonn t\u00fa?", "Negative": "n\u00ed fhorshu\u00edonn t\u00fa"}, "3 Singular": {"Male": {"Affirmative": "forshu\u00edonn s\u00e9", "Question": "an bhforshu\u00edonn s\u00e9?", "Negative": "n\u00ed fhorshu\u00edonn s\u00e9"}, "Female": {"Affirmative": "forshu\u00edonn s\u00ed", "Question": "an bhforshu\u00edonn s\u00ed?", "Negative": "n\u00ed fhorshu\u00edonn s\u00ed"}}, "1 Plural": {"Compressed": {"Affirmative": "forshu\u00edmid", "Question": "an bhforshu\u00edmid?", "Negative": "n\u00ed fhorshu\u00edmid"}, "Extended": {"Affirmative": "forshu\u00edonn muid", "Question": "an bhforshu\u00edonn muid?", "Negative": "n\u00ed fhorshu\u00edonn muid"}}, "2 Plural": {"Affirmative": "forshu\u00edonn sibh", "Question": "an bhforshu\u00edonn sibh?", "Negative": "n\u00ed fhorshu\u00edonn sibh"}, "3 Plural": {"Affirmative": "forshu\u00edonn siad", "Question": "an bhforshu\u00edonn siad?", "Negative": "n\u00ed fhorshu\u00edonn siad"}, "Passive": {"Affirmative": "forshuitear", "Question": "an bhforshuitear?", "Negative": "n\u00ed fhorshuitear"}}, "future": {"1 Singular": {"Affirmative": "forshu\u00edfidh m\u00e9", "Question": "an bhforshu\u00edfidh m\u00e9?", "Negative": "n\u00ed fhorshu\u00edfidh m\u00e9"}, "2 Singular": {"Affirmative": "forshu\u00edfidh t\u00fa", "Question": "an bhforshu\u00edfidh t\u00fa?", "Negative": "n\u00ed fhorshu\u00edfidh t\u00fa"}, "3 Singular": {"Male": {"Affirmative": "forshu\u00edfidh s\u00e9", "Question": "an bhforshu\u00edfidh s\u00e9?", "Negative": "n\u00ed fhorshu\u00edfidh s\u00e9"}, "Female": {"Affirmative": "forshu\u00edfidh s\u00ed", "Question": "an bhforshu\u00edfidh s\u00ed?", "Negative": "n\u00ed fhorshu\u00edfidh s\u00ed"}}, "1 Plural": {"Compressed": {"Affirmative": "forshu\u00edfimid", "Question": "an bhforshu\u00edfimid?", "Negative": "n\u00ed fhorshu\u00edfimid"}, "Extended": {"Affirmative": "forshu\u00edfidh muid", "Question": "an bhforshu\u00edfidh muid?", "Negative": "n\u00ed fhorshu\u00edfidh muid"}}, "2 Plural": {"Affirmative": "forshu\u00edfidh sibh", "Question": "an bhforshu\u00edfidh sibh?", "Negative": "n\u00ed fhorshu\u00edfidh sibh"}, "3 Plural": {"Affirmative": "forshu\u00edfidh siad", "Question": "an bhforshu\u00edfidh siad?", "Negative": "n\u00ed fhorshu\u00edfidh siad"}, "Passive": {"Affirmative": "forshu\u00edfear", "Question": "an bhforshu\u00edfear?", "Negative": "n\u00ed fhorshu\u00edfear"}}, "past": {"1 Singular": {"Affirmative": "d'fhorshuigh m\u00e9", "Question": "ar fhorshuigh m\u00e9?", "Negative": "n\u00edor fhorshuigh m\u00e9"}, "2 Singular": {"Affirmative": "d'fhorshuigh t\u00fa", "Question": "ar fhorshuigh t\u00fa?", "Negative": "n\u00edor fhorshuigh t\u00fa"}, "3 Singular": {"Male": {"Affirmative": "d'fhorshuigh s\u00e9", "Question": "ar fhorshuigh s\u00e9?", "Negative": "n\u00edor fhorshuigh s\u00e9"}, "Female": {"Affirmative": "d'fhorshuigh s\u00ed", "Question": "ar fhorshuigh s\u00ed?", "Negative": "n\u00edor fhorshuigh s\u00ed"}}, "1 Plural": {"Compressed": {"Affirmative": "d'fhorshu\u00edomar", "Question": "ar fhorshu\u00edomar?", "Negative": "n\u00edor fhorshu\u00edomar"}, "Extended": {"Affirmative": "d'fhorshuigh muid", "Question": "ar fhorshuigh muid?", "Negative": "n\u00edor fhorshuigh muid"}}, "2 Plural": {"Affirmative": "d'fhorshuigh sibh", "Question": "ar fhorshuigh sibh?", "Negative": "n\u00edor fhorshuigh sibh"}, "3 Plural": {"Compressed": {"Affirmative": "d'fhorshuigh siad", "Question": "ar fhorshuigh siad?", "Negative": "n\u00edor fhorshuigh siad"}, "Extended": {"Affirmative": "d'fhorshu\u00edodar", "Question": "ar fhorshu\u00edodar?", "Negative": "n\u00edor fhorshu\u00edodar"}}, "Passive": {"Affirmative": "forshu\u00edodh", "Question": "ar forshu\u00edodh?", "Negative": "n\u00edor forshu\u00edodh"}}, "condi": {"1 Singular": {"Affirmative": "d'fhorshu\u00edfinn", "Question": "an bhforshu\u00edfinn?", "Negative": "n\u00ed fhorshu\u00edfinn"}, "2 Singular": {"Affirmative": "d'fhorshu\u00edfe\u00e1", "Question": "an bhforshu\u00edfe\u00e1?", "Negative": "n\u00ed fhorshu\u00edfe\u00e1"}, "3 Singular": {"Male": {"Affirmative": "d'fhorshu\u00edfeadh s\u00e9", "Question": "an bhforshu\u00edfeadh s\u00e9?", "Negative": "n\u00ed fhorshu\u00edfeadh s\u00e9"}, "Female": {"Affirmative": "d'fhorshu\u00edfeadh s\u00ed", "Question": "an bhforshu\u00edfeadh s\u00ed?", "Negative": "n\u00ed fhorshu\u00edfeadh s\u00ed"}}, "1 Plural": {"Compressed": {"Affirmative": "d'fhorshu\u00edfimis", "Question": "an bhforshu\u00edfimis?", "Negative": "n\u00ed fhorshu\u00edfimis"}, "Extended": {"Affirmative": "d'fhorshu\u00edfeadh muid", "Question": "an bhforshu\u00edfeadh muid?", "Negative": "n\u00ed fhorshu\u00edfeadh muid"}}, "2 Plural": {"Affirmative": "d'fhorshu\u00edfeadh sibh", "Question": "an bhforshu\u00edfeadh sibh?", "Negative": "n\u00ed fhorshu\u00edfeadh sibh"}, "3 Plural": {"Compressed": {"Affirmative": "d'fhorshu\u00edfid\u00eds", "Question": "an bhforshu\u00edfid\u00eds?", "Negative": "n\u00ed fhorshu\u00edfid\u00eds"}, "Extended": {"Affirmative": "d'fhorshu\u00edfeadh siad", "Question": "an bhforshu\u00edfeadh siad?", "Negative": "n\u00ed fhorshu\u00edfeadh siad"}}, "Passive": {"Affirmative": "d'fhorshu\u00edf\u00ed", "Question": "an bhforshu\u00edf\u00ed?", "Negative": "n\u00ed fhorshu\u00edf\u00ed"}}, "imper": {"1 Singular": {"Affirmative": "forshu\u00edm!", "Negative": "n\u00e1 forshu\u00edm!"}, "2 Singular": {"Affirmative": "forshuigh!", "Negative": "n\u00e1 forshuigh!"}, "3 Singular": {"Male": {"Affirmative": "forshu\u00edodh s\u00e9!", "Negative": "n\u00e1 forshu\u00edodh s\u00e9!"}, "Female": {"Affirmative": "forshu\u00edodh s\u00ed!", "Negative": "n\u00e1 forshu\u00edodh s\u00ed!"}}, "1 Plural": {"Compressed": {"Affirmative": "forshu\u00edmis!", "Negative": "n\u00e1 forshu\u00edmis!"}, "Extended": {"Affirmative": "forshu\u00edodh muid!", "Negative": "n\u00e1 forshu\u00edodh muid!"}}, "2 Plural": {"Affirmative": "forshu\u00edg\u00ed!", "Negative": "n\u00e1 forshu\u00edg\u00ed!"}, "3 Plural": {"Compressed": {"Affirmative": "forshu\u00edd\u00eds!", "Negative": "n\u00e1 forshu\u00edd\u00eds!"}, "Extended": {"Affirmative": "forshu\u00edodh siad!", "Negative": "n\u00e1 forshu\u00edodh siad!"}}, "Passive": {"Affirmative": "forshuitear!", "Negative": "n\u00e1 forshuitear!"}}, "pastConti": {"1 Singular": {"Affirmative": "d'fhorshu\u00ednn", "Question": "an bhforshu\u00ednn?", "Negative": "n\u00ed fhorshu\u00ednn"}, "2 Singular": {"Affirmative": "d'fhorshuite\u00e1", "Question": "an bhforshuite\u00e1?", "Negative": "n\u00ed fhorshuite\u00e1"}, "3 Singular": {"Male": {"Affirmative": "d'fhorshu\u00edodh s\u00e9", "Question": "an bhforshu\u00edodh s\u00e9?", "Negative": "n\u00ed fhorshu\u00edodh s\u00e9"}, "Female": {"Affirmative": "d'fhorshu\u00edodh s\u00ed", "Question": "an bhforshu\u00edodh s\u00ed?", "Negative": "n\u00ed fhorshu\u00edodh s\u00ed"}}, "1 Plural": {"Compressed": {"Affirmative": "d'fhorshu\u00edmis", "Question": "an bhforshu\u00edmis?", "Negative": "n\u00ed fhorshu\u00edmis"}, "Extended": {"Affirmative": "d'fhorshu\u00edodh muid", "Question": "an bhforshu\u00edodh muid?", "Negative": "n\u00ed fhorshu\u00edodh muid"}}, "2 Plural": {"Affirmative": "d'fhorshu\u00edodh sibh", "Question": "an bhforshu\u00edodh sibh?", "Negative": "n\u00ed fhorshu\u00edodh sibh"}, "3 Plural": {"Compressed": {"Affirmative": "d'fhorshu\u00edd\u00eds", "Question": "an bhforshu\u00edd\u00eds?", "Negative": "n\u00ed fhorshu\u00edd\u00eds"}, "Extended": {"Affirmative": "d'fhorshu\u00edodh siad", "Question": "an bhforshu\u00edodh siad?", "Negative": "n\u00ed fhorshu\u00edodh siad"}}, "Passive": {"Affirmative": "d'fhorshuit\u00ed", "Question": "an bhforshuit\u00ed?", "Negative": "n\u00ed fhorshuit\u00ed"}}, "subj": {"1 Singular": {"Affirmative": "go bhforshu\u00ed m\u00e9", "Negative": "n\u00e1r fhorshu\u00ed m\u00e9"}, "2 Singular": {"Affirmative": "go bhforshu\u00ed t\u00fa", "Negative": "n\u00e1r fhorshu\u00ed t\u00fa"}, "3 Singular": {"Male": {"Affirmative": "go bhforshu\u00ed s\u00e9", "Negative": "n\u00e1r fhorshu\u00ed s\u00e9"}, "Female": {"Affirmative": "go bhforshu\u00ed s\u00ed", "Negative": "n\u00e1r fhorshu\u00ed s\u00ed"}}, "1 Plural": {"Compressed": {"Affirmative": "go bhforshu\u00edmid", "Negative": "n\u00e1r fhorshu\u00edmid"}, "Extended": {"Affirmative": "go bhforshu\u00ed muid", "Negative": "n\u00e1r fhorshu\u00ed muid"}}, "2 Plural": {"Affirmative": "go bhforshu\u00ed sibh", "Negative": "n\u00e1r fhorshu\u00ed sibh"}, "3 Plural": {"Affirmative": "go bhforshu\u00ed siad", "Negative": "n\u00e1r fhorshu\u00ed siad"}, "Passive": {"Affirmative": "go bhforshuitear", "Negative": "n\u00e1r fhorshuitear"}}, "verbal noun": "forshu\u00ed", "verbal adjective": "forshuite"}